【裁判字號】    89,訴,1887
【裁判日期】    891004
【裁判案由】    違反電信法
【裁判全文】
臺灣臺中地方法院刑事判決                        八十九年度訴字第一八八七號
    公  訴  人  臺灣臺中地方法院檢察署檢察官
    被      告  乙○○
                甲○○
                丁○○
右列被告等因違反電信法案件，經檢察官聲請簡易判決處刑（八十九年度偵字第一０
七０六號），本院沙鹿簡易庭認不宜以簡易判決處刑，移送刑事普通庭審理，本院判
決如左：
    主  文
乙○○、甲○○、丁○○共同連續意圖為自己不法之利益，以其他電磁方式，盜用他
人電信設備通信，各處有期徒刑月。均緩刑貳年，緩刑期間均付保護管束。
    事      實
一、乙○○意圖為自己不法之所有，於民國八十九年二月上旬某日，在臺中縣梧棲鎮
    凱蒂保齡球館內，見業已脫離丙○○本人持有而隨身碼為0000000000
    號之卡片一張棄置於該處，該紙片載有密碼一二三四五六號，即將之侵占入己，
    並基於意圖為自己不法利益之概括犯意，於八十九年二月間某日至同年四月中旬
    某日間以其自己之電話機或公用電話，先按000000000後，次按通信號
    碼七碼，再輸入密碼一二三四五六號，再撥打欲通話之電話號碼之其他電磁方式
    ，而盜用上開隨身碼之通信約十九次。乙○○於同年三月中旬某日將上開盜用隨
    身碼之方式告知友人甲○○及丁○○二人，其二人亦基於意圖為自己不法利益之
    概括犯意，即自三月上旬某日至同年四月上旬某日間，以上開之盜用隨身碼之其
    他電磁方式與友人通話，甲○○共盜用約十七次，丁○○共盜用約五十七次。其
    三人盜用之金額合計九千三百三十九元，並取得免付電話費用之財產上不法利益
    ，使原使用人丙○○之電信費用虛增。嗣於八十九年四月十日經丙○○向中華電
    信股份有限公司北臺中營運處（下稱中華電信北臺中營運處）申報其申請之隨身
    碼被他人盜用後，電信警察依其撥打號碼詢問電話接聽人因而查獲本案。
二、案經交通部電信總局函請臺灣臺中地方法院檢察署偵查起訴。
    理    由
一、右揭事實，業據被告乙○○、甲○○、丁○○於警訊、偵查及本院審理時坦承不
    諱，核與被害人丙○○於警訊時指述情節相符，復有隨身碼卡片影本一張、中華
    電信北臺中營運處之行動電話被盜用申報書、行動電話客戶話費申告聯單、電話
    費用清單各一份在卷可按。又按隨身碼用戶擁有使用權者，除虛擬之「隨身碼」
    及可自行變更之「密碼」外，不包括任何實體之電信終端設備或傳輸電路，故當
    隨身碼遭盜用時，不論盜用人利用何種電信終端設備以進行何種通信型態，均須
    使用隨身碼用戶之「隨身碼」、「密碼」以及中華電信股份有限公司之電信設備
    ，其使用方式，屬電信法第五十六條第一項所規定之「有線、無線或其他電磁方
    式」中之「其他電磁方式」等情，有交通部電信總局八十九年九月二十二日電信
    公八九字第五０六三四００號函附於本院卷可稽。綜上，被告三人自白與事實相
    符，事證明確，其右揭犯行堪以認定。
二、核被告乙○○侵占上開隨身碼之行為，係犯刑法第三百三十七條之侵占脫離本人
    持有之物罪；被告乙○○、甲○○、丁○○盜用上開隨身碼之行為，係犯電信法
    第五十六條第一項之意圖為自己不法之利益，以其他電磁方式，盜用他人電信設
    備通信罪。被告三人就上開盜用他信設備通信罪間，有犯意聯絡及行為分擔，均
    係共同正犯。被告乙○○、甲○○、丁○○上開多次盜用隨身碼之行為，時間緊
    接，所犯構成要件相同，顯係出於概括之犯意為之，為連續犯，爰依刑法第五十
    六條之規定以一罪論。被告乙○○上開侵占及連續盜用行動電話之二行為，有方
    法結果之牽連關係，為牽連犯，應論以情節較重之以其他電磁方式盜用電信設備
    罪。爰審酌被告三人盜用電信設備，妨害電信健全發展，侵害使用者之權益，惟
    念及其所盜用之金額尚非鉅大，犯後坦認犯行，態度良好，並以清償上開盜用之
    費用，有繳費收據附於偵查卷可稽，足見其三人尚有悔意等一切情狀，爰量處如
    主文所示之刑。被告三人前均未曾受有期徒刑以上刑之宣告，此有臺灣高等法院
    被告全國前案紀錄表及臺灣臺中地方法院檢察署刑案資料查註紀錄表各一紙附卷
    可參，為偶發之初犯，經此偵審教訓，信知警惕而無再犯之虞，本院認以暫不執
    行為當，均併宣告緩刑，以啟自新。被告三人年輕識淺，貪圖小利，任意撥打他
    人之行動電話，顯見其守法觀念淡薄，本院認應由觀護人以專業知識，輔導其品
    德，以助其改過自新，方不失緩刑之立法美意，爰依刑法第九十三條第一項之規
    定，宣告於緩刑期間付保護管束。
三、公訴意旨認被告甲○○、丁○○另涉有刑法第三百三十七條之侵占脫離本人持有
    之物罪云云，惟上開隨身碼卡片係由被告乙○○於八十九年二月上旬某日拾獲，
    再由被告乙○○將盜用隨身碼之方式告知被告甲○○、丁○○等情，均據被告三
    人於本院審理時供述在卷，是被告甲○○、丁○○並無侵占上開隨身卡之行為當
    可認定。綜上，並無其他證據足資明被告甲○○、丁○○就此部分有侵占脫離本
    人持有之物罪等犯行，揆諸前開法條規定，本應為無罪之諭知，惟依公訴意旨，
    認此部分與前開有罪部分，具有牽連犯之裁判上一罪關係，爰不另為無罪之諭知
    ，附此敘明。
據上論斷，應依刑事訴訟法第二百九十九條第一項前段、第四百五十二條，電信法第
五十六條第一項，刑法第十一條前段、第二十八條、第三百三十七條、第五十六條、
第五十五條、第七十四條第一款、第九十三條第一項，罰金罰鍰提高標準條例第二條
，判決如主文。
本案經檢察官郭瑞祥到庭執行職務。
中      華      民      國      八十九      年      十      月    四    日
                                臺灣臺中地方法院刑事第四庭
                                        法  官  楊  真  明
右正本證明與原本無異。
如不服本判決，應於送達後十日內向本院提出上訴狀（須附繕本），上訴於臺灣高等
法院臺中分院。
                                        書記官
中      華      民      國      八十九      年      十      月    四    日
附錄論罪科刑法條
電信法第五十六條第一項，刑法第三百三十七條。


司法院資訊處製作；財團法人民間司法改革基金會備份。
